# 资金专户财务报表披露相关问题

提问人：陈小霖 3232 时间：2020-07-23 10:33:06
被审计单位为某施工单位有一个资金专户，可以自由支配，但只能用于农民工工资支出，属于具有专用用途的资金，在期末财务报表上应披露为银行存款还是受限资金？ 现金流量表上应如何披露？还请陈版主和各位老师给与指导。

回答人：chenyiwei
可以披露为银行存款，但需在附注中披露该项用途限制，以及截至报告期末可从该账户余额中列支但尚未支付的应付农民工工资余额。